EMERSON D. P. DE FRAGA

FRONTEND DEVELOPER

Trabalho com frontend desde 2018. Sou apaixonado por criar soluções visuais para qualquer tipo de problema. Como projeto de final de faculdade tive a oportunidade de desenvolver um jogo de tabuleiro multiplayer online. Minhas especialidades incluem **React**, **Javascript** e **Next**.

EXPERIÊNCIA

CWI Software

Frontend Developer

Nov 2019 - Presente 4 anos e 4 meses

- Dentro da empresa transitei clientes diversos como Grupo Pão de Açucar, Banco Votorantim, Sumicity e Kopp.
- Contribuí ativamente em projetos que possuem milhões de usuários correntes utilizando tecnologias como React, Next, React Native e Flutter.
- Participei do gerenciamento de projetos, responsável por deploys em produção, criação de testes e documentações.
- Implementei tecnologias e conceitos diversos como Websocket, PWA, TWA, Maps.
- Participei como monitor e instrutor de programas de capacitação de novos colaboradores, fornecendo aulas e ajuda sobre React.
- Participei como estrevistador técnico em avaliações de novos candidatos.

Frontend Junior Developer

Jan 2019 - Nov 2019 11 meses

 Participei do desenvolvimento de landing pages para o cliente Ford Caminhões dentro da empresa utilizando React.

Estágio

Set 2018 - Dez 2018 4 meses

- Participei de um projeto de capacitação de desenvolvedores onde passei 3 meses estudando na empresa.
- Como projeto final, desenvolvi um jogo usando React e Java, com detecção de movimentos por câmera chamado "Hole in the wall", onde o jogador tinha que fazer uma certa posição com o corpo para poder passar pelos obstáculos que estavam vindo até ele.

CONTATO

(2)

+55 51 98948-0525



emersonpisoni14@gmail.com



https://github.com/emersonpisoni

TECNOLOGIAS

React

Javascript

Typescript

Next

Flutter

React Native

EDUCAÇÃO

ULBRA

Bacharelado em Ciência da Computação 2017 - 2022

UPTIME

Ensino de Inglês como Segundo Idioma

2019 - 2020

QI Faculdade & Escola Técnica

Técnico em informática

2014 - 2015